臺灣臺中地方法院交通事件裁定　　　 100年度交聲字第1355號
原處分機關　交通部公路總局臺中區監理所臺中市監理站
異　議　人
即受處分人　李東興
上列受處分人因違反道路交通管理處罰條例案件，對於交通部公
路總局臺中區監理所臺中市監理站民國100 年4 月22日所為之處
分（原處分：裁監稽違字第裁61－G1H139802 號裁決書），聲明
異議，本院裁定如下：
    主    文
異議駁回。
    理    由
一、聲明異議意旨略以：伊在上開時地停車，並非在禁止停車標
    誌處所停車，有停車照片為證；原舉發單位所檢附之「禁止
    停車標誌」照片中，並非伊停車地點，無法證明伊確實在「
    禁止停車標誌處所違規停車」；若伊疏忽未目睹遠處有禁止
    停車之標誌，亦屬過失，過失之處罰須有明文規定等語。
二、按在設有禁止停車標誌、標線之處所不得停車，道路交通安
    全規則第112 條第1 項第4 款定有明文。次按汽車駕駛人停
    車時，在設有禁止停車標誌、標線之處所停車者，處新臺幣
    （下同）600 元以上1,200 元以下罰鍰，道路交通管理處罰
    條例第56條第1 項第4 款亦有明文。而道路交通管理處罰條
    例所稱之汽車，依該條例第3 條第8 款規定，包括機器腳踏
    車在內。
三、經查：本件異議人即受處分人（下稱受處分人）名下所有車
    號TSJ-456 號輕機車，於100 年3 月26日10時40分許，在臺
    中市○○路○ 段236 號前，因「在設有禁止停車標誌之處所
    停車」之違規行為，經臺中市政府警察局交通警察大隊以中
    市警交字第G1H139802 號違反道路交通管理事件通知單逕行
    舉發。嗣經原處分機關於100 年4 月22日依違反道路交通管
    理處罰條例第56條第1 項第4 款規定，以裁監稽違字第裁61
    －G1H139802 號裁決書，處罰鍰600 元等情，有上開舉發通
    知單、裁決書、採證照片各1 份在卷可稽。受處分人雖以前
    揭情詞置辯；惟經本院檢視舉發員警檢送之違規地點現場四
    周照片顯示，於緊鄰柏油路面車道且距違規地點不遠處，確
    可目視得知該處明顯豎立有「臺中港路一、二段人行道禁止
    停車」字樣之禁止標誌，受處分人所有上開車輛，確實係停
    放在設有禁止停車標誌之人行道上無誤，原舉發機關臺中市
    政府警察局以受處分人違反道路交通管理處罰條例第56條第
    1 項第4 款在設有禁止停車標誌之處所停車，並無違誤，受
    處分人辯稱其未在禁止停車標誌處所停車云云，要無可採。
    另按違反行政法上義務之行為非出於故意或過失者，不予處
    罰，行政罰法第7 條第2 項定有明文。又人民違反法律上之
    義務而應受行政罰之行為，法律無特別規定時，雖不以出於
    故意為必要，仍須以過失為其責任條件。但應受行政罰之行
    為，僅須違反禁止規定或作為義務，而不以發生損害或危險
    為其要件者，推定為有過失，於行為人不能舉證證明自己無
    過失時，即應受處罰。亦經司法院大法官會議著有釋字第27
    5 號解釋可資依循。上開停車地點，既確設有禁止停車標誌
    ，其附牌並對於「臺中港路一、二段人行道禁止停車」之法
    律上效果，作出明確告示，任何客觀上具有認知能力，或領
    有合法駕駛執照之國民均應知悉其意義。若受處分人於停車
    時，疏未注意該禁止標誌及附牌標示，其過失可歸責於受處
    分人，要不得以未看到為由，主張免除責任。因此，受處分
    人停放車輛之前，既疏於注意上開禁止停車標誌，而違規停
    車於該處，其有過失明確，依上開規定及說明，即應受處罰
    ，是其另稱因疏忽未注意該處之禁止停車標誌，僅過失，法
    無明文規定處罰，即應免罰云云，容有誤會，亦屬無據。
四、綜上所述，本件受處分人確有於上開時地在設有禁止停車標
    誌之處所停車之違規事實，堪以認定。從而，原處分機關依
    道路交通管理處罰條例第56條第1 項第4 款規定及違反道路
    交通管理事件統一裁罰基準表，裁處罰鍰600 元，核無違法
    或不當之情事，是本件異議為無理由，應予駁回。
五、據上論斷，應依道路交通管理處罰條例第87條第2項，道路
    交通事件處理辦法第18條，裁定如主文。
中    華    民    國   100    年    4     月    29    日
                      交通法庭  法  官  楊文廣
上正本證明與原本無異。
如不服本裁定，應於送達後五日內，向本院提出抗告狀。
                                書記官  陳靖騰
中    華    民    國   100    年    4     月    29    日